台灣台中地方法院刑事判決　　　　　　　94年度訴字第2612號
公　訴　人　台灣台中地方法院檢察署檢察官
被　　　告　甲○○
 　　　　　　　　　 國民
　　　　　　　　　　　3號
上列被告因毒品危害防制條例案件，經檢察官提起公訴（94年度
毒偵字第3484號），經本院合議庭裁定，由受命法官依法獨任進
行簡式審判程序判決如下：
    主  文
甲○○連續施用第一級毒品，累犯，處有期徒刑拾月；又連續施
用第二級毒品，累犯，處有期徒刑伍月；應執行有期徒刑壹年壹
月。
    事  實
一、甲○○素行極為不佳，前曾犯妨害自由、違反麻醉藥品管理
    條例、違反肅清煙毒條例、違反毒品危害防制條例等罪，其
    中於民國（下同）八十二年間所觸犯違反肅清煙毒條例、違
    反麻醉藥品管理條例等罪，經本院判處應執行有期徒刑三年
    十月確定，再於八十三年間觸犯違反肅清煙毒條例罪，經本
    院判處有期徒刑三年八月確定，於八十四年八月十五日入監
    執行，八十七年十月十三日因縮短刑期假釋出監，付保護管
    束，嗣經裁定撤銷假釋，執行殘刑有期徒刑四年又十七日，
    於九十三年七月三十日因縮短刑期執行完畢，詎仍不知悔改
    。甲○○又因施用毒品案件，經觀察、勒戒後，認無繼續施
    用毒品之傾向，由臺灣臺中地方法院檢察署檢察官於九十年
    四月二十日，以八十九年度毒偵字第七三二八號為不起訴處
    分確定，未滿五年。詎甲○○仍不知悔改，復分別基於施用
    第一級毒品海洛因及第二級毒品安非他命之概括犯意，甲○
    ○自九十四年二月八日下午十五時許起至同年三月三十日下
    午十三時許止，在其台中縣太平市○○里○○鄰○○路五五
    六巷二十三號住及嘉義縣其工作之工地等地，以將第一級毒
    品海洛因摻入香煙內吸食之方式連續施用第一級毒品海洛因
    多次，平均二、三天施用一次。甲○○復自九十四年二月九
    日上午十一時許起至同年三月二十九日上午十時許止在其台
    中縣太平市○○里○○鄰○○路五五六巷二十三號住及嘉義
    縣其工作之工地等地，以將第二級毒品安非他命放在鋁箔紙
    上，下方以火燒烤，吸其產生煙霧之方式連續施用第二級毒
    品安非他命多次，平均一個禮拜施用一次。嗣於九十四年三
    月三十日下午十六時許，在嘉義市○區○○路一八三號九樓
    十五室，為警持臺灣嘉義地方法院所核發之搜索票查獲。經
    警採集其尿液送驗後，結果呈甲基安非他命及嗎啡陽性反應
    。
二、案經嘉義市警察局第二分局報請臺灣嘉義地方法院檢察署檢
    察官呈請臺灣高等法院檢察署檢察長令轉臺灣台中地方法院
    檢察署檢察官偵查起訴。
    理  由
一、按除被告所犯為死刑、無期徒刑、最輕本刑為三年以上有期
    徒刑之罪或高等法院管轄第一審案件者外，於前條第一項程
    序進行中，被告先就被訴事實為有罪之陳述時，審判長得告
    知被告簡式審判程序之旨，並聽取當事人、代理人、辯護人
    及輔佐人之意見後，裁定進行簡式審判程序，刑事訴訟法第
    二百七十三條之一第一項定有明文。本件被告所犯係死刑、
    無期徒刑、最輕本刑為三年以上有期徒刑以外之罪，其於準
    備程序中就被訴事實為有罪之陳述，且經審判長告知被告簡
    式審判程序之旨，並聽取公訴人及被告之意見後，本院合議
    庭認為適宜而裁定由受命法官獨任進行簡式審判程序，合先
    敘明。
二、上揭事實，業據被告甲○○於本院審理時，坦承不諱，而被
    告為警查獲，經警採其尿液送請長榮大學毒研中心以氣相層
    析質譜儀檢驗後，檢出安非他命及鴉片類均呈陽性反應，此
    有該大學九十四年四月十九日之尿液確認報告一份在卷可憑
    ，此外，復有前揭臺灣台中地方法院檢察署不起訴處分書及
    被告之刑案資料查註紀錄表、臺灣高等法院被告全國前案紀
    錄表各一紙附卷可稽，足認被告自白，核與事實相符，堪予
    採信，事證至臻明確，被告甲○○違反毒品危害防制條例犯
    行均洵堪認定。
三、按海洛因、安非他命分別係毒品危害防制條例第二條第二項
    第一款、第二款所定之第一級毒品、第二級毒品，不得非法
    施用，是核被告甲○○所為，係犯毒品危害防制條例第十條
    第一項、第二項之施用第一級毒品罪及施用第二級毒品罪。
    被告施用第一、二級毒品前後持有第一、二級毒品之低度行
    為，應分別為其施用第一、二級毒品之高度行為所吸收，均
    不另論罪。被告先後多次施用第一級毒品海洛因及第二級毒
    品安非他命之行為，均時間緊接，犯罪構成要件相同，顯係
    出於概括之犯意為之，均為連續犯，均應依刑法第五十六條
    之規定以一罪論，並加重其刑。又公訴人起訴事實雖未敘及
    被告起訴事實外之其餘多次施用第一級毒品海洛因之犯行（
    按公訴人僅起訴一次而已），然該部分事實與公訴人起訴之
    犯罪事實既具連續犯，屬裁判上一罪關係，依審判不可分之
    原則，亦為起訴效力所及，自為本院審理論究範圍，併予敘
    明。被告所犯施用第一級毒品、施用第二級毒品罪二罪之間
    ，犯意各別，行為互殊，應予分論併罰。查被告甲○○前曾
    於八十二年間觸犯違反肅清煙毒條例、違反麻醉藥品管理條
    例等罪，經本院判處應執行有期徒刑三年十月確定，再於八
    十三年間觸犯違反肅清煙毒條例罪，經本院判處有期徒刑三
    年八月確定，於八十四年八月十五日入監執行，八十七年十
    月十三日因縮短刑期假釋出監，付保護管束，嗣經裁定撤銷
    假釋，執行殘刑有期徒刑四年又十七日，於九十三年七月三
    十日因縮短刑期執行完畢，此有臺灣台中地方法院檢察署刑
    案資料查註紀錄表一份在卷可按，其於五年之內再犯有期徒
    刑以上之本罪，均係屬累犯，均應依刑法第四十七條之規定
    ，遞予加重其刑。爰審酌被告甲○○犯罪之動機、目的、手
    段、品行極為不佳，詳如前述，此有台灣台中地方法院檢察
    署刑案資料查註紀錄表一份在卷可按，被告曾有施用毒品不
    良素行，經執行完畢後，仍不知警惕，再次施用毒品，經檢
    察官依初次勒戒、觀察後無繼續施用傾向為不起訴處分確定
    後，仍不知悔改警惕，猶繼續施用毒品不輟，情節非輕，有
    失政府制定毒品危害防制條例之立法美意，本不宜寬貸，惟
    此乃自戕且容易成癮之行為，從另一角度觀察，應視同病人
    看待，及犯後已坦承犯行，態度良好等一切情狀，分別量處
    如主文所示之刑，並定其應執行刑，以資懲儆。
據上論斷，應依刑事訴訟法第二百九十九條第一項前段、第二百
七十三條之一第一項，毒品危害防制條例第十條第一項、第二項
，刑法第十一條前段、第五十六條、第五十一條第五款、第四十
七條，判決如主文。
中　　華　　民　　國　　94　　年　　11　　月　　22　　日
                  刑事第八庭    法　官　洪俊誠
以上正本證明與原本無異。
如不服本判決，應於判決送達後十日內向本院提出上訴狀，上訴
於臺灣高等法院臺中分院(須附繕本)。
                                書記官　蕭榮峰
中　　華　　民　　國　　94　　年　　11　　月　　22　　日
附錄論罪科刑實體法條文：
毒品危害防制條例第十條：
施用第一級毒品者，處六月以上五年以下有期徒刑。
施用第二級毒品者，處三年以下有期徒刑。
